【裁判字號】    97,交聲,132
【裁判日期】    970227
【裁判案由】    違反道路交通管理處罰條例聲明異議
【裁判全文】
臺灣臺北地方法院交通事件裁定         97年度交聲字第132號
原處分機關  臺北市交通事件裁決所
異  議  人
即受處分人  甲○○
上列異議人即受處分人因違反道路交通管理處罰條例案件，對於
臺北市交通事件裁決所民國96年12月27日所為處分（原處分案號
：北市裁二字第裁22-1AB874546號）聲明異議，本院裁定如下：
    主  文
異議駁回。
    理  由
一、按「本規則所用名詞釋義如左：一、汽車：指在道路上不依
    軌道或電力架線而以原動機行駛之車輛（包括機器腳踏車）
    。」「汽車臨時停車時，應依下列規定：‧‧‧三、設有禁
    止臨時停車標誌、標線處所不得臨時停車。」「汽車停車時
    ，應依下列規定：一、禁止臨時停車處所不得停車。」道路
    交通安全規則第2 條第1 項第1 款、第111 條第1 項第3 款
    、第112 條第1 項第1 款定有明文。又按「禁止臨時停車線
    ，用以指示禁止臨時停車路段，以劃設於道路緣石正面或頂
    面為原則，無緣石之道路得標繪於路面上，距路面邊緣以30
    公分為度。本標線為紅色實線，線寬除設於緣石，正面者以
    緣石高度為準外，其餘皆為10公分。」道路交通標誌標線號
    誌設置規則第169 條第1 項、第2 項亦有明文。且按「道路
    ：指公路、街道、巷衖、廣場、騎樓、走廊或其他供公眾通
    行之地方。」「駕駛人駕駛車輛或行人在道路上，應遵守道
    路交通標誌、標線、號誌之指示、警告、禁制規定，並服從
    執行交通勤務之警察或依法令執行指揮交通及交通稽查任務
    人員之指揮。」「汽車駕駛人停車時，有下列情形之一者，
    處新臺幣（下同）600 元以上1,200 元以下罰鍰：一、在禁
    止臨時停車處所停車。」道路交通管理處罰條例第3 條第1
    款、第4 條第1 項、第56條第1 項第1 款亦定有明文。是於
    劃設有禁止臨時停車標線之處所（包括街道、巷衖）自不得
    停車，其有該項違規停車之情形者，自應依上開規定處以罰
    鍰。
二、本件異議人即受處分人甲○○於民國96年11月12日上午9 時
    56分許，將其所有車號CM-3053 號自用一般小客車停放於臺
    北市○○街8 巷11號週邊，經劃設有禁止臨時停車標線之處
    所（如本院卷第7 頁所示），經臺北市停車管理處交通助理
    員劉凌雲以異議人有違反上揭道路交通管理處罰條例第56條
    第1 項第1 款規定之行為，經以照片拍照採證後，逕行舉發
    。嗣異議人雖於應到案日期前提出申訴，惟經舉發單位調查
    結果，仍認異議人確有前開違規事實，原處分機關乃據以依
    前揭道路交通管理處罰條例第56條第1 項第1 款，及違反道
    路交通管理事件統一裁罰基準及處理細則第43條、第44條、
    第67條之規定，於96年12月27日裁處受處分人罰鍰900 元。
三、異議人提出本件異議，固坦承其有於前揭時、地，將其所有
    前開自用一般小客車停放於上開處所，惟否認其有何違反道
    路交通管理處罰條例之行為，辯稱：上開停車現場所劃設之
    紅線非常粗糙，顯非主管機關依標準格式所繪，致異議人認
    為上開停車處所並非禁止停車之管制區，且異議人於96年10
    月13日及同年11月16日，曾二次上網至「臺北市交通管制工
    程處全球資訊網」查詢，均發現上開停車地點未經標示紅、
    黃線而非屬禁停區域，並得據以確認異議人之停車位置係在
    禁停區域之後方云云。
四、經查，本件異議人前揭停車位置所在路段即臺北市○○街8
    巷11號周邊（如本院卷第7 頁、第10頁之現場照片所示），
    業經主管機關臺北市交通管制工程處劃設禁止臨時停車之紅
    色實線，此有該處96年12月5 日北市交工程字第0963457610
    0 號函、97年2 月4 日北市交工程字第09730729700 號函，
    及臺北市停車管理處97年2 月4 日北市停四字第0973059630
    0 號書函暨所附照片等資料在卷（見本院卷第34至39頁）可
    稽，並為異議人於本件97年2 月22日訊問期日所不爭執（見
    本院卷第41頁），足認於上開路段所劃設禁止臨時停車之紅
    色實線係由上開主管機關所標設，且依上開照片所示，其劃
    設位置及顏色、寬度，均與上開道路交通標誌標線號誌設置
    規則第169 條第1 項、第2 項關於禁止臨時停車線之劃設規
    定相符，且無異議人所指紅線非常粗糙之情形，異議人辯稱
    上開禁止停車之紅線非主管機關所劃設，或其上開停車位置
    並非禁止停車之管制區，自無可採。且依上開規定，應認異
    議人是否得於本件經主管機關劃設有禁止停車之紅色實線處
    所停車，應以劃設於上開道路現場之標線設置情形判斷，而
    非以異議人自行上網至前開網站查詢所得之資料為其判斷依
    據，是遑論依卷附由異議人所提即其所指自上開網站查詢所
    得之資料（見本院卷第11至12頁），並無從據以判斷異議人
    上開所辯是否與事實相符，縱認異議人此項抗辯屬實，自仍
    不足據為其免責之依據。至於在異議人上開停車處所前後或
    附近位置，是否亦經劃設禁止臨時停車之紅色實線，或除主
    管機關依前揭規定於該處劃設禁止臨時停車之紅色實線以外
    ，是否另有私人亦在該位置附近自行劃設紅線，自與異議人
    是否得於本件前開處所停車之判斷無關，附此敘明。是本件
    異議人確有於前揭時、地違規停車之事實，顯違反前揭規定
    ，其以上開情詞置辯，自不足採。
五、依上所述，本件異議人確有前揭違規事實，已堪認定。從而
    ，原處分機關依道路交通管理處罰條例第56條第1 項第1 款
    ，及違反道路交通管理事件統一裁罰基準及處理細則第43條
    、第44條、第67條之規定，裁處異議人罰鍰900 元，核無違
    誤，異議人本件異議為無理由，應予駁回。
據上論斷，應依道路交通案件處理辦法第19條，裁定如主文。
中    華    民    國    97    年    2     月    27    日
                  交通法庭  法  官  陳勇松
本件正本證明與原本無異。
如不服本裁定，應於送達後5日內，向本院提出抗告狀。
                            書記官  馬正道
中    華    民    國    97    年    3    月      3    日


司法院資訊處製作；財團法人民間司法改革基金會備份。
